【裁判字號】    98,易,1349
【裁判日期】    990127
【裁判案由】    毒品危害防制條例
【裁判全文】
臺灣高雄地方法院刑事判決              98年度易字第1349號
公  訴  人  臺灣高雄地方法院檢察署檢察官
被      告  甲○○
                    （另案於台灣高雄監獄執行中）
上列被告因違反毒品危害防制條例案件，經檢察官提起公訴（98
年度偵字第20718 號），本院判決如下：
    主  文
甲○○持有第一級毒品，累犯，處有期徒刑參月，如易科罰金，
以新臺幣壹仟元折算壹日。扣案之第一級毒品海洛因壹包（驗餘
淨重零點零柒貳公克）暨其包裝袋壹只，沒收銷燬之。
    事  實
一、甲○○前因竊盜及違反毒品危害防制條例等案件，分別經本
    院以93年度易字第1618號、94年度訴字第776 號、94年度易
    字第796 號分別判處有期徒刑1 年、10月（嗣於假釋中視為
    減刑為有期徒刑5 月）、6 月確定，上開3 罪接續執行，甫
    於民國96年4 月17日因縮短刑期假釋出監，並於96年6 月16
    日假釋期滿未經撤銷視為有期徒刑執行完畢。詎其明知海洛
    因為毒品危害防制條例所稱之第一級毒品，不得持有，竟仍
    基於持有海洛因之犯意，於98年4 月30日某時，在不詳地點
    ，取得海洛因1 包（驗前淨重0.079 公克，驗後淨重0.072
    公克）後而持有之。嗣於98年4 月30日16時50分許，甲○○
    騎乘車牌號碼XPB-359 號重型機車，行經高雄縣鳳山市○○
    路上（即高雄區監理所前），因行跡可疑，遭巡邏員警蔡榮
    宗、許文耀上前盤查，詎甲○○非但未停車受檢，反而加速
    逃逸，並在遭警追逐途中，丟棄上開海洛因1 小包。嗣經警
    於武營路與新富路口將甲○○攔停，並會同甲○○在武營路
    接近新富路道路中間，扣得甲○○所丟棄之上揭海洛因。
二、案經臺灣高雄地方法院檢察署檢察官自動檢舉偵查起訴。
    理  由
壹、證據能力部分：
    按被告以外之人於審判外之陳述，雖不符前4 條之規定，而
    經當事人於審判程序同意作為證據，法院審酌該言詞陳述或
    書面陳述作成時之情況，認為適當者，亦得為證據，刑事訴
    訟法第159 條之5 第1 項定有明文。查本案認定事實所引用
    之卷內證據資料，除原已符同法第159 條之1 至第159 條之
    4 規定、及法律另有規定等傳聞法則例外規定，而得作為證
    據外，並無證據證明係公務員違背法定程式所取得，而檢察
    官、被告於本院行準備程序時，均同意其作為本案證據之證
    據能力，且本院審酌前揭陳述作成時之情況，並無違法取證
    之瑕疵，亦認以之作為證據為適當，是本件有關被告以外之
    人於審判外之言詞或書面陳述等供述證據，依前揭法條意旨
    ，自均得為證據。
貳、實體部分：
一、訊據被告對於上開犯罪事實坦承不諱（院卷二第47頁），核
    與證人即當場查獲之員警蔡榮宗、許文耀於偵查中之證述情
    節均屬相符（偵卷二第14-18 頁），復有高雄市政府警察局
    苓雅分局三多路派出所扣押筆錄、扣押物品目錄表、高雄市
    立凱旋醫院濫用藥物成品檢驗書1 份（警卷第3-5 頁、偵卷
    一第22頁）及扣案毒品1 包在卷可稽，足認被告前開自白與
    事實相符，事證明確，被告犯行堪以認定，應予依法論科。
二、核被告所為，係犯毒品危害防制條例第11條第1 項之持有第
    一級毒品罪。又被告有如上事實欄所述前科事實，有臺灣高
    等法院被告前案紀錄表1 份在卷可查，其受有期徒刑執行完
    畢後，5 年以內故意再犯本件有期徒刑以上之罪，為累犯，
    應依法加重其刑。爰審酌被告明知國家對於查緝毒品之禁令
    ，猶非法持有毒品，所為實屬可議，惟念其於本院審理中坦
    承犯罪，尚有悔意及所持有之毒品數量非多，對社會所生損
    害尚屬非鉅等一切情狀，量處如主文所示之刑，並諭知易科
    罰金之折算標準。又扣案之白色粉末經送檢驗結果，確含第
    一級毒品海洛因成分（驗餘淨重為0.072 公克），有前開高
    雄市立凱旋醫院濫用藥物成品檢驗鑑定書1 紙在卷足參，應
    依毒品危害防制條例第18條第1 項前段之規定，沒收銷燬之
    ，又裝放上開毒品之包裝袋因與毒品無法完全析離，且無析
    離之實益及必要，是以該包裝袋應與毒品視為一體，併予沒
    收銷燬之；至於鑑驗時用罄之毒品，因已滅失，爰不另諭知
    沒收。
據上論斷，應依刑事訴訟法第299 條第1 項前段，毒品危害防制
條例第11條第1 項、第18條第1 項前段，刑法第11條、第47條第
1項、第41條第1 項前段，判決如主文。
本案經檢察官乙○○到庭執行職務。
中    華    民    國    99    年    1     月    27    日
            刑事第九庭  審判長  法  官  鄭詠仁
                                法  官  王碧瑩
                                法  官  黃沛文
以上正本證明與原本無異。
如不服本判決應於收受送達後10日內向本院提出上訴書狀，並應
敘述具體理由；如未敘述上訴理由者，應於上訴期間屆滿後20日
內向本院補提理由書（均須按他造當事人之人數附繕本）「切勿
逕送上級法院」。
中    華    民    國    99    年    1     月    27    日
                                書記官  鄧思辰
附錄本判決論罪法條：
毒品危害防制條例第11條
持有第一級毒品者，處3 年以下有期徒刑、拘役或新臺幣5 萬元
以下罰金。
持有第二級毒品者，處2 年以下有期徒刑、拘役或新臺幣3 萬元
以下罰金。
持有專供製造或施用第一、二級毒品之器具者，處1 年以下有期
徒刑、拘役或新臺幣1 萬元以下罰金。
持有毒品達一定數量者，加重其刑至二分之一，其標準由行政院
定之。


司法院資訊處製作；財團法人民間司法改革基金會備份。
